臺灣雲林地方法院民事裁定
111年度司全字第202號
債  權  人  第一商業銀行股份有限公司

法定代理人  邱月琴  
代  理  人  李妙珍  
債  務  人  鍾明志即禾楓童裝雜貨鋪



上列當事人間聲請假扣押事件，本院裁定如下：
    主  文
債權人以新臺幣壹拾伍萬壹仟元或等值之中央政府建設公債103
年度甲類第13期登錄債券為債務人供擔保後，得對於債務人之財
產，在新臺幣肆拾伍萬零壹佰玖拾玖元之範圍內，予以假扣押。
債務人以新臺幣肆拾伍萬零壹佰玖拾玖元或等值之銀行發行可轉
讓定期存款單為債權人供擔保後，得免為或撤銷前項假扣押。
聲請程序費用新臺幣壹仟元由債務人負擔。
    理  由
一、按債權人就金錢請求或得易為金錢請求之請求，欲保全強制
    執行者，得聲請假扣押；假扣押非有日後不能強制執行或甚
    難執行之虞者，不得為之；請求及假扣押之原因應釋明之。
    前項釋明如有不足，而債權人陳明願供擔保或法院認為適當
    者，法院得定相當之擔保，命供擔保後為假扣押，民事訴訟
    法第522條第1項、第523條第1項及第526條第1項、第2項分
    別定有明文。而所謂假扣押之原因，係指日後有不能強制執
    行或甚難執行之虞或應在外國為強制執行之情形是也。所謂
    不能強制執行之虞，係指諸如債務人浪費財產，增加負擔，
    或將其財產為不利益之處分，致有達於無資力狀態之堪慮等
    是；所謂恐難執行之虞，諸如債務人將移住遠方或逃匿是也
    （最高法院19年抗字第232號判例意旨參照）。
二、聲請意旨略以：債務人鍾明志即禾楓童裝雜貨鋪於民國110
    年9月30日向債權人借款一筆，金額為新臺幣（下同）50萬
    元，借款期限為5年，並約定按月攤還本息，另有利息及違
    約金之約定。惟債務人自111年7月25日起即未依約繳納本息
    ，依債務人所簽立之約定書條款第六條第（一）項約定，所
    借債務視為全部到期，債務人現尚欠本金450,199元、利息
    及違約金未償。屢經債權人多次催討仍未清償，其營業之獨
    資行號已歇業，又經查詢財團法人金融聯合徵信中心資料，
    債務人有主債務825仟元，其中530仟元已轉列催收款項，亦
    有信用卡款逾期全額未繳等情形，顯見債務人已無資力。債
    權人為恐債權日後有不能執行或甚難執行之虞，爰陳明願供
    擔保，並提出保證書暨約定書、借據、放款客戶授信明細查
    詢單、經濟部商工登記公示資料、財團法人金融聯合徵信中
    心查詢資料及催告函暨收件回執等件影本為證，聲請本院就
    債務人等所有財產在450,199元之範圍內假扣押等語。經查
    ，本件債權人所主張之請求，依其提出上開事證，就請求之
    原因，固可認為有相當之釋明，然就所述假扣押之原因，則
    未足盡釋明之責，惟債權人既陳明願供擔保，本院認為其釋
    明之不足，擔保足以補之，故定相當之擔保，命供擔保後為
    假扣押。
三、依民事訴訟法第526 條、第527 條、第95條、第78條，裁定
    如主文。
四、如不服本裁定，應於裁定送達後10日內，以書狀向本院司法
    事務官提出異議。
中　　華　　民　　國　　111 　年　　11　　月　　9 　　日
                民事第一庭    司法事務官 

附錄強制執行法第132條第3項規定：
債權人收受假扣押或假處分裁定後已逾30日者，不得聲請執行。
註：辦理提供擔保時，因本院代理國庫為華南銀行虎尾分行，如
非以現金提存，請勿持其他金融機構簽發之支票辦理。